臺灣苗栗地方法院刑事判決
111年度易緝字第13號
公  訴  人  臺灣苗栗地方檢察署檢察官
被      告  劉逸軒




上列被告因竊盜案件，經檢察官提起公訴（110年度偵字第3308
號），本院依簡式審判程序判決如下：
    主  文
劉逸軒共同犯竊盜罪，累犯，處有期徒刑肆月，如易科罰金以新
臺幣壹仟元折算壹日。
扣案之螺絲起子貳支、老虎鉗壹支沒收。
    犯罪事實及理由
一、本案犯罪事實、證據名稱均引用檢察官起訴書之記載（如附
    件），惟犯罪事實欄第1列之「經法院號」應補充更正為「
    經本院以104年度聲字第1352號裁定」、第13至14列之「螺
    絲起子2把、老虎鉗1個」應更正為「螺絲起子2支、老虎鉗1
    支」；證據名稱另補充「被告劉逸軒於本院準備程序及審理
    時所為自白」、「同案被告張世鋒於本院準備程序及審理時
    所為自白」。
二、論罪科刑：
　㈠核被告所為，係犯刑法第320條第1項之竊盜罪。
　㈡被告與張世鋒（業經本院判處有期徒刑3月確定）就本案犯行
    有犯意聯絡及行為分擔，為共同正犯。
　㈢被告有如附件犯罪事實欄所載罪刑執行情形，有臺灣高等法
    院被告前案紀錄表在卷可稽，其受前開徒刑之執行完畢後，
    5年以內故意再犯本案有期徒刑以上之罪，構成累犯。審酌
    被告於前案執行完畢後未滿3年即再犯本案，顯然對於刑罰
    之反應力薄弱，而本案縱依累犯規定加重最低本刑，亦不生
    致被告所受刑罰超過所應負擔罪責，或其人身自由因此遭受
    過苛侵害之情形，且與罪刑相當原則無違，爰依刑法第47條
    第1項規定，加重其刑。
　㈣爰以行為人之責任為基礎，並審酌被告因一時貪念，邀同友
    人共同竊得如附件犯罪事實欄所示財物（據告訴人洪雪真稱
    總價值約新臺幣6萬餘元，見偵查卷第117頁），幸已為警當
    場查扣並發還告訴人（除螺絲起子、老虎鉗外），其所為侵
    犯他人之財產權，破壞社會秩序，應予非難，兼衡被告犯罪
    後始終坦承、正視己過之態度，暨其另有違反森林法、毒品
    危害防制條例、竊盜、肇事逃逸等前科（累犯部分不予重複
    評價），品行欠佳，自述國中畢業學歷之智識程度、業搬運
    工、日收入1,200元、家庭經濟勉持、父親罹癌需人照顧、
    自身心臟健康不佳之生活狀況（見偵查卷第99頁；本院易緝
    卷第57、58頁）等一切情狀，量處如主文所示之刑，並諭知
    易科罰金折算之標準。
三、沒收：
　㈠按二人以上共同犯罪，關於犯罪所得之沒收或追徵，應就各
    人所分得者為之，而所謂各人「所分得」，係指各人對犯罪
    所得有事實上之處分權限，於成員內部對犯罪所得分配明確
    者，固應依各人分得之數諭知沒收，至共同正犯各成員對於
    犯罪所得享有共同處分權限，或犯罪所得全部或部分未分配
    者，各人應負共同沒收之責（最高法院109年度台上字第963
    號判決意旨參照）。查扣案之螺絲起子2支、老虎鉗1支，為
    被告與張世鋒共同竊盜之犯罪所得，衡酌上開物品係於犯罪
    現場即為警查扣，顯然未及分配，被告與張世鋒於偵審中亦
    均未曾供述如何分配，應認渠等2人仍享有共同處分權限，
    而應負共同沒收之責，爰依刑法第38條之1第1項前段規定，
    對被告宣告沒收。
　㈡按「共同責任原則」僅在處理共同犯罪參與關係中責任之認
    定，與犯罪工具物之沒收重在犯罪預防並遏止犯罪係屬兩事
    ，不得混為一談。故除有其他特別規定者外，犯罪工具物必
    須屬於被告所有，或被告有事實上之處分權時，始得在該被
    告罪刑項下諭知沒收；至於非所有權人，又無共同處分權之
    共同正犯，自無庸在其罪刑項下諭知沒收（最高法院110年
    度台上字第119號判決意旨參照）。查扣案已使用過之手套2
    雙，雖分別供被告與張世鋒搬取本案竊得財物所用，然均為
    張世鋒所有，業據張世鋒供述明確（見偵查卷第177頁；本
    院易卷第105頁），亦無事證足認被告有事實上之處分權，
    爰不對被告宣告沒收。
　㈢扣案未使用過之手套9雙，尚無積極證據證明與本案有關；被
    告其餘犯罪所得即紅電線1捆（2.7公斤）、綠銅線2捆（2.2
    公斤）、黑電線2捆（23.6公斤）、ACER筆電1台、GENUINE
    收音機1台、POINT擴音機1台、NIKON相機1台、抽痰機1台，
    則均已實際合法發還被害人，爰就上開物品均不予宣告沒收
    ，附此指明。
四、應適用之法條：
　㈠刑事訴訟法第273條之1第1項、第299條第1項前段、第310條
    之2、第454條。
　㈡刑法第28條、第320條第1項、第47條第1項、第41條第1項前
    段、第38條之1第1項前段。
　㈢刑法施行法第1條之1第1項。
五、本判決書係依刑事訴訟法第310條之2準用同法第454條第1、
    2項製作，僅記載當事人欄、主文、犯罪事實、證據名稱、
    應適用之法條，並以簡略方式為之，犯罪事實及證據部分並
    得引用檢察官起訴書之記載。
本案經檢察官姜永浩提起公訴，檢察官黃智勇、林宜賢到庭執行
職務。
中　　華　　民　　國　　111 　年　　4 　　月　　15　　日
                  刑事第四庭  法　官　羅貞元
　以上正本證明與原本無異。　　　　　　　　　　　　　　　如不服本判決應於收受判決後20日內向本院提出上訴書狀，並應敘述具體理由。其未敘述上訴理由者，應於上訴期間屆滿後20日內向本院補提理由書(均須按他造當事人之人數附繕本)「切勿逕送上級法院」。告訴人或被害人如對本判決不服者，應具備理由請求檢察官上訴，其上訴期間之計算係以檢察官收受判決正本之日期為準。　　　　　　　　　　　　　　　　
  　　　　　　　　　　　　　　書記官　劉碧雯
中　　華　　民　　國　　111 　年　　4 　　月　　15　　日
附錄本判決論罪科刑之法條：
中華民國刑法第320條
意圖為自己或第三人不法之所有，而竊取他人之動產者，為竊盜
罪，處5年以下有期徒刑、拘役或50萬元以下罰金。
意圖為自己或第三人不法之利益，而竊佔他人之不動產者，依前
項之規定處斷。
前二項之未遂犯罰之。
附件：
臺灣苗栗地方檢察署檢察官起訴書
                                     110年度偵字第3308號
　　被　　　告　張世鋒　
　　　　　    　劉逸軒　
上列被告等因竊盜案件，業經偵查終結，認應提起公訴，茲將犯
罪事實及證據並所犯法條分敘如下：
　　　　犯罪事實
一、張世鋒曾因違反森林法、施用毒品等案件，經法院號判處應
    執行有期徒刑1年8月確定，於民國106年5月10日縮短刑期假
    釋，107年1月7日假釋期滿未經撤銷，所餘刑期視為執行完
    畢。劉逸軒曾因毒品、肇事逃逸、竊盜等案件，經法院判處
    應執行有期徒刑2年確定，於106年5月12日縮短刑期假釋，
    於107年10月9日假釋期滿未經撤銷，所餘刑期視為執行完畢
    。渠等2人均不知悔改，竟意圖為自己不法所有，共同基於
    竊盜之犯意聯絡，於110年5月3日下午3時33分許，由張世鋒
    駕駛車牌號碼0000-00號自用小客車搭載劉逸軒一同前往苗
    栗縣○○市○○路000號亞太技術學院，竊取洪雪真管理之紅電
    線1捆（2.7公斤）、綠銅線2捆（2.2公斤）、黑電線2捆（2
    3.6公斤）、ACER筆電1台、GENUINE收音機1台、POINT擴音
    機1台、NIKON相機1台、抽痰機1台、螺絲起子2把、老虎鉗1
    個。嗣經洪雪真查覺有異報警當場查獲，並扣得上開物品及
    手套2雙。
二、案經洪雪真訴由苗栗縣警察局頭份分局報告偵辦。
　　　　證據並所犯法條
一、訊據被告張世鋒、劉逸軒對上揭犯罪事實坦承不諱，核與告
    訴人洪雪真於警詢時之指訴情節相符，並有上開扣案物品在
    卷可佐，復有贓物認領保管單1紙及現場查獲照片附卷可稽
    ，被告2人犯嫌均堪認定。
二、核被告張世鋒、劉逸軒所為，係犯刑法第320條第1項之竊盜
    罪嫌。又被告2人於受徒刑之執行完畢後，5年內故意再犯本
    件有期徒刑以上之罪，為累犯，請依刑法第47條第1項之規
    定加重其刑。扣案手套2雙請依法宣告沒收。至報告意旨認
    被告2人涉有刑法第321條第1項第3款之攜帶兇器加重竊盜罪
    嫌，惟被告2人均否認扣案之螺絲起子2把、老虎鉗1個為渠
    等所有，且均未用以作為本件竊盜之犯罪工具，復無其他積
    極證據佐證渠等有使用上開足以為兇器使用之螺絲起子、老
    虎鉗竊取本案財物，尚難僅據扣案證物遽認渠等2人涉有上
    開加重竊盜犯行，應認渠等2人犯罪嫌疑不足。惟此部分如
    成立犯罪，於前開起訴部分為事實上同一案件，應為起訴效
    力所及，爰不另為不起訴之處分。
三、依刑事訴訟法第251條第1項提起公訴。
　　此　　致
臺灣苗栗地方法院
中　　華　　民　　國　 110　　年　　6 　　月　　16　　日
 　　　　　　　　　　　　　　 檢  察  官　姜永浩